臺灣新北地方法院民事裁定
110年度亡字第114號
聲  請  人  臺灣新北地方檢察署檢察官(御股)
相  對  人  陳貽宏    籍設新北市○○區○○路000號0樓                          （新北○○○○○○○○)

上列聲請人因宣告陳貽宏死亡事件，聲請公示催告，本院裁定如
下：
   主  文
准對失蹤人陳貽宏(男，民國00年00月00日生，身分證統一編號
：Z000000000號，失蹤時最後設籍地址：新北市○○區○○路000號4
樓)為宣告死亡之公示催告。
該失蹤人陳貽宏應於本公示催告揭示於法院公告處或資訊網路之
之翌日起陸個月內，向本院陳報現尚生存，如不陳報，本院將宣
告其為死亡。
無論何人，凡知該失蹤人陳貽宏之生死者，均應於上開期間內，
將其所知之事實，陳報本院。
    理  由
一、聲請意旨略以：失蹤人陳貽宏於民國00年00月00日出生，為
    80歲以上之人，因行方不明，自99年12月7日起經列為失蹤
    人口後，迄今已逾3年仍未尋獲等情，爰依家事事件法第154
    條第1項第1款、第155條之規定，聲請對陳貽宏為死亡宣告
    之公示催告等語。
二、按失蹤人失蹤滿7年後，法院得因利害關係人或檢察官之聲
    請，為死亡之宣告；失蹤人為80歲以上者，得於失蹤滿3年
    後，為死亡之宣告，民法第8條第1項、第2項分別定有明文
    。次按法院准許宣告死亡之聲請者，應公示催告；公示催告
    應揭示於法院公告處、資訊網路及其他適當處所；法院認為
    必要時，並得命登載於公報或新聞紙，或用其他方法公告之
    。又前開陳報期間，自揭示之日起，應有6個月以上。失蹤
    人滿百歲者，其陳報期間，得定為自揭示之日起2個月以上
    ，家事事件法第156條、第130條第3至5項定有明文。
三、經查，聲請人主張之上開事實，業據聲請人提出新北○○○○○○
    ○○110年10月12日新北中戶字第1105754468號函、失蹤人戶
    藉資料、戶籍謄本、失蹤人口糸統資料報表、新北○○○○○○○○
    內政部戶政資訊系統、健保投保紀錄及歷史投保紀錄查詢結
    果、内政部移民署110年9月6日移署資字第1100092852號函
    、新北市政府社會局110年9月8日新北社老字第1101691258
    號函、臺北市政府社會局110年9月11日北市社助字第110312
    2733號函、新北市政府殯葬管理處110年9月6日新北殯館字
    第1105078760號函、臺北市殯葬管理處110年9月7日北市殯
    儀二字第1103011404號函、80歲以上行方不明人口社會生活
    軌跡資料比對紀錄、新北○○○○○○○○110年9月3日新北中戶字
    第1105752195號函、新北○○○○○○○○親屬、鄰里長或鄰居訪查
    紀錄表等件為證，並經本院職權查詢失蹤人財產所得資料、
    前案紀錄、在監在押紀錄之結果，均查無相關紀錄，此有稅
    務電子閘門財產所得調件明細表、臺灣高等法院被告前案紀
    錄表、在監在押全國紀錄表在卷可稽，堪認聲請人前揭主張
    為真實，是本件聲請，核與上開規定相符，應予准許。
四、依家事事件法第156條，裁定如主文。
中　　華　　民　　國　　110 　年　　12　　月　　29　　日
                  家事第二庭  法  官  陳秋君
以上正本係照原本作成。　　　　　　　　　
如對本裁定抗告須於裁定送達後10日內向本院提出抗告狀，並應
繳納抗告費新臺幣1,000元整。
中　　華　　民　　國　　110 　年　　12　　月　　30　　日
                              書記官  林宜宣